臺灣高等法院臺中分院刑事判決　　　　100年度上易字第721號
上　訴　人
即　被　告　陳聰鎮
上列上訴人即被告因贓物案件，不服臺灣南投地方法院99年度易
字第477號中華民國100年3月30日第一審判決（起訴案號：臺灣
南投地方法院檢察署99年度偵字第3495號），提起上訴，本院判
決如下：
    主  文
上訴駁回。
    理  由
一、按不服地方法院之第一審判決而上訴者，其上訴書狀應敘述
    具體理由，刑事訴訟法第361條第2項定有明文。至於上訴理
    由是否具體，係屬第二審法院審查範圍，則不在命補正之列
    ，此參照同條文之修正理由可明。再如上訴理由書狀並未依
    據卷內訴訟資料，具體指摘原判決認事用法有何違法或不當
    之情形，即屬上訴未敘述具體理由。又上訴書狀未敘述具體
    理由者，其上訴即屬於同法第362條前段所定「上訴不合法
    律上之程式」之情形，第二審法院自應依同法第367條之規
    定，以判決駁回之。
二、次按，依刑事訴訟法第350條、第361條、第362條、第367
    條規定，不服地方法院之第一審判決而上訴者，須提出上訴
    書狀，並應敘述具體理由，為上訴必備之程式；其所提出之
    書狀未敘述上訴理由，或僅曾以言詞陳述上訴理由者，均應
    於上訴期間屆滿後20日內補提理由書於第一審法院。第一審
    法院經形式審查，認逾期未補提上訴理由者，應定期間先命
    補正；逾期未補正者，為上訴不合法律上之程式，應以裁定
    駁回。倘已提出上訴理由，但所提非屬具體理由者，則由第
    二審法院以上訴不合法律上之程式，判決駁回。而所謂具體
    理由，必係依據卷內既有訴訟資料或提出新事證，指摘或表
    明第一審判決有何採證認事、用法或量刑等足以影響判決本
    旨之不當或違法，而構成應予撤銷之具體事由，始克當之（
    例如：依憑證據法則具體指出所採證據何以不具證據能力，
    或依憑卷證資料，明確指出所為證據證明力之判斷如何違背
    經驗、論理法則）；倘僅泛言原判決認定事實錯誤、違背法
    令、量刑失之過重或輕縱，而未依上揭意旨指出具體事由，
    或形式上雖已指出具體事由，然該事由縱使屬實，亦不足以
    認為原判決有何不當或違法者（例如：對不具有調查必要性
    之證據，法院未依聲請調查亦未說明理由，或援用證據不當
    ，但除去該證據仍應為同一事實之認定），皆難謂係具體理
    由，俾與第二審上訴制度旨在請求第二審法院撤銷、變更第
    一審不當或違法之判決，以實現個案救濟之立法目的相契合
    ，並節制濫行上訴（最高法院97年度台上字第892號判決意
    旨參照）。
三、本件上訴人即被告陳聰鎮（下稱被告）不服原審判決，於法
    定期間提起上訴，其上訴狀所載理由略謂：本案雖有被害人
    之證述，但基於被害者對於犯罪者之定義不一，亦即每個人
    對犯罪之容忍度不同，導致被害者於描述時，因自身之情感
    ，誇大其詞而扭曲事實之真相，甘冒觸犯法律而誣陷被告，
    被告於偵訊中有提到何有些物品是於中古商購買，但當時被
    告並未指明何項物品，而偵查中被告於說明時，只問是否曾
    說過此話等，然並無任何金錢交易或文書之證據。被告於偵
    審過程中所述，無說服力，且無人相信，故已無心力辯解，
    致所有證詞前後不一，然在一個再出獄之更生人，極力找一
    份能溫飽之工作，而依一般人之心理非乖離常情，就現代社
    會甚多高學歷及高社經地位之人士，顯有受騙之情形，而被
    告亦屬被害者之一，非屬非行行為之人。本案所扣之物品，
    經偵查結果證實由張家展所竊取，而放置於張家展所租賃之
    店內，亦屬張家展個人之行為，故與被告無關，故被告自始
    至終，均未犯故買贓物之罪等語。
四、查本件原判決認定被告涉犯故買賣贓物罪，已敘明認定事實
    之依據及憑以認定之理由，即：(一)該農藥機底座乃被害人陳
    三木所有，其於99年8月30日7時30分許，在南投縣名間鄉○
    ○段1之1號工寮內發現失竊乙節，業據被害人於警詢及偵訊
    中指訴綦詳，並有贓物認領保管單一紙附卷可稽，是該農藥
    機底座確係贓物無訛。(二)被告於偵訊中曾坦承，當初被害人
    找到時，被告曾跟被害人說底座是跟中古商買的等語，核與
    被害人於偵查中證述內容相符，足認被告確有收購該贓物即
    農藥機底座之事實。(三)被告為警查獲時所處之電動工具店設
    址於南投市○○路○段826號，該址之承租人為張家展，而張
    家展證稱：該址係一位年約50幾歲、住臺中市的黃董請伊代
    租等語，與被告所供之「董仔」大約4、50歲，住臺中等語
    相符，且被告嗣亦供稱：伊受僱之人就是張家展所說的「黃
    董」等語，是被告確有收購該贓物即農藥機底座之行為，並
    置於「黃董」委由他人承租之電動工具店內，堪認被告明知
    該農藥機底座實係贓物，且與「黃董」就上開故買贓物之犯
    行，有犯意聯絡及行為分擔。原審因認本案事證明確，被告
    上揭犯行堪予認定，並適用刑法第28條、第349條第2項、第
    47條第1項，刑法施行法第1條之1等規定，就被告前揭犯行
    量處有期徒刑4月，並諭知易科罰金之折算標準。核其認事
    用法，並無違誤，所量刑度亦已斟酌其犯行輕重而為適度之
    量刑，所量刑罰已接近法定最低刑，並未濫用自由裁量之權
    限。綜上，本件被告上訴並未依據卷內既有訴訟資料或提出
    新事證，指摘或表明第一審判決有何採證認事、用法或量刑
    等足以影響判決本旨之不當或違法，而構成應予撤銷之具體
    理由。是被告之上訴並未以書狀敘述具體理由，揆諸上開規
    定，自屬不合法律上之程式，爰不經言詞辯論，將其上訴駁
    回。
據上論斷，應依刑事訴訟法第367條前段、第372條，判決如主文
。
中    華    民    國   100    年    5     月    30    日
            刑事第二庭  審判長法  官  邱  顯  祥
                              法  官  張  國  忠
                              法  官  王  鏗  普
以上正本證明與原本無異。
不得上訴。
                              書記官  詹  雅  婷
中    華    民    國   100    年    5     月    30    日